臺灣宜蘭地方法院刑事判決　　　　　　　　　　　　　九十一年度交訴字第三四號
　　公　訴　人　臺灣宜蘭地方法院檢察署檢察官
　　被　　　告　乙○○
右列被告因過失致死案件，經檢察官提起公訴（九十一年度偵字第一三五二號），本
院判決如左：
    主  文
乙○○過失致人於死，處有期徒刑陸月，如易科罰金，以參佰元折算壹日。緩刑貳年
。
    事  實
一、乙○○於民國九十一年四月五日晚間六時五十分許，駕駛車牌號碼ＩＷ─一八三
    八號自用小客車，沿宜蘭縣冬山鄉○○路由廣興往大進方向行駛，行經梅花路三
    百六十巷巷口無限速標誌之郊外道路時，本應注意汽車行駛時，駕駛人應注意車
    前狀況，並隨時採取必要之安全措施；且行經無號誌交叉路口時，應減速慢行，
    並看清來車，迅速通行；汽車行經無限速標誌之郊外道路，時速不得超過六十公
    里，而依當時天氣晴，路面乾燥、無缺陷及障礙物及夜間有照明、視距良好等一
    切情形，並無不能注意之情事，其竟疏未注意遵守右開規定，於行經前揭路段時
    ，未注意車前狀況並減速慢行，貿然以時速六十公里以上之速度，超速駛過該交
    岔路口，乍見該路段行駛於同方向前方之張秋貴所騎之腳踏車，一時煞車不及，
    致撞擊張秋貴騎乘之腳踏車，張秋貴因而人車倒地，受有顏面、後頸、雙小腿挫
    裂傷併骨折。乙○○肇事後，於有偵查權限之機關發覺其犯罪前，即主動報案並
    向前來處理車禍事宜之宜蘭縣警察局羅東分局廣興派出所警員承認肇事，嗣並自
    動接受裁判。惟張秋貴仍因傷勢過重產生失血性休克經送醫不治而死亡。
二、案經臺灣宜蘭地方法院檢察署檢察官相驗後自動檢舉偵查起訴。
    理  由
一、右揭犯罪事實，業據被告乙○○於警訊、偵查及本院審理調查中均供承不諱，並
    有道路交通事故調查報告表、現場及車輛毀損照片十二張在卷可稽。而被害人張
    秋貴因此車禍受有顏面、後頸、雙小腿挫裂傷併骨折致失血性休克送醫不治而死
    亡一節，亦經臺灣宜蘭地方法院檢察署檢察官督同檢驗員相驗屬實，製有相驗筆
    錄、相驗屍體證明書、驗斷書在卷可憑。按汽車行駛時，駕駛人應注意車前狀況
，並隨時採取必要之安全措施；又行車速度，依標誌之規定，無標誌者，應依左
    列規定：一、在市區道路，時速不得超過四十公里，在郊外道路，時速不得超過
    六十公里。又汽車行駛至交岔路口，應減速慢行，道路交通安全規則第九十四條
    第三項、第九十三條第一項第一款、第一百零二條第一項第二款分別定有明文。
    本件被告留於現場之煞車痕，依道路交通事故調查報告表之記載，為十七點二公
    尺，依據交通部頒訂之「一般公路汽車煞車距離、行車速度對照表」換算，被告
    之行車速度應在六十公里以上，顯已違反道路交通安全規則之規定而超速行駛。
    而依當時天氣晴，路面乾燥、無缺陷及障礙物及夜間有照明、視距良好等一切情
    狀，並無不能注意之情事，被告竟疏未注意遵守上開規定，於行經交岔路口時，
    未注意車前狀況並減速慢行，即貿然快速駛過該交岔路口，因而追撞行駛於前方
    之腳踏車肇事，其過失程度至明。本件車禍之肇事責任經送請臺灣省基宜區車輛
    行車事故鑑定委員會，其鑑定意見為：「一、乙○○駕駛自用小客車行經無號誌
    交叉路口，未減速慢行，復為注意車前狀況，致追撞張秋貴之腳踏車，為肇事原
    因。二、張秋貴騎乘腳踏車無肇事因素。」，此有該會九十一年五月二十七日基
    宜鑑字第九一０二四六號鑑定意見書一份可資參酌，其鑑定意見亦同本院前開認
    定。又被害人張秋貴係因被告駕車肇事撞擊致死，其死亡之結果與被告之駕駛過
    失行為間，綜前所述，顯具有相當因果關係。是本案事證已臻明確，被告犯行洵
    堪認定，應予依法論科。
二、核被告乙○○所為，係犯刑法第二百七十六條第一項之過失致死罪。被告乙○○
    肇事後於其犯罪行為未為有偵查權限之機關發覺前，即先打電話報案，並向前來
    處理車禍事宜之宜蘭縣警察局羅東分局廣興派出所警員承認肇事，業為被告所陳
    稱，並有宜蘭縣警察局羅東分局廣興派出所員警張志明製作之被告自首報告表及
    羅東分局中心來案各類案件紀錄表各一紙在卷可按，堪信屬實，所為符合刑法第
    六十二條前段關於自首之規定，應依法減輕其刑。爰審酌被告前無犯罪紀錄，素
    行尚佳，本件交通事故之係出於過失，且犯罪後坦承犯行，態度良好，深具悔意
    ，僅因與被害人張秋貴係退除役榮民，無在台親屬，難以達成民事和解，惟已就
    本件車禍案件處理與行政院國軍退除役官兵輔導委員會宜蘭縣榮民服務（以下簡
    稱「宜蘭縣榮民服務處」）處成協議，並支出被害人之殯葬費二十五萬元，現正
    就親屬搜尋部分進行公示催告中，此據證人即宜蘭縣榮民服務之代理人甲○○於
    本院調查中證述屬實，並有其與宜蘭縣榮民服務處簽訂之「車禍協議書」、殯葬
    費支付收據、本院九十一年度家催字第三五號函及被害人張秋貴之戶籍謄本各一
    件存卷可參等一切情狀，量處如主文所示之刑，並諭知易科罰金之折算標準，以
    資懲儆。末查被告乙○○未曾受有期徒刑以上刑之宣告，此有臺灣高等法院檢察
    署刑案紀錄簡覆表一份存卷足憑，其因一時失慮，偶罹刑章，犯後並坦承不諱，
    深表悔悟，復已支出被害人之殯葬費用，歷經此次偵審訴訟程序及刑之宣告後，
    當已知所戒慎，信無再犯之虞，是本院認本案所宣告之刑，以暫不執行為適當，
    爰併宣告緩刑二年，用啟自新，以勵來茲。
據上論斷，應依刑事訴訟法第二百九十九條第一項前段，刑法第二百七十六條第一項
、第六十二條前段、第七十四條第一款，罰金罰鍰提高標準條例第一條前段、第二條
，判決如主文。
本案經檢察官魏廷勳到庭執行職務
中      華      民      國      九十一    年    七    月      十六      日
                                  臺灣宜蘭地方法院刑事第二庭
                                審判長法  官  黃  永  勝
                                            法  官  鄭  貽  馨
                                            法  官  郭  顏  毓
右正本證明與原本無異。
如不服本判決，應於判決送達後十日內，向本院提出上訴狀。（應附繕本）
                                            書記官  莊  淑  茹
中      華      民      國      九十一    年    七    月      十七      日
附錄本案論罪科刑法條全文：
中華民國刑法第二百七十六條
因過失致人於死者，處二年以下有期徒刑、拘役或二千元以下罰金。
從事業務之人，因業務上之過失犯前項之罪者，處五年以下有期徒刑或拘役，得併科
三千元以下罰金。
